【裁判字號】    95,訴,234
【裁判日期】    950331
【裁判案由】    毒品危害防制條例
【裁判全文】
臺灣高雄地方法院刑事判決               95年度訴字第234號
    公  訴  人  臺灣高雄地方法院檢察署檢察官
    被      告  乙○○
                        （現於臺灣高雄監獄執行）
上列被告因違反毒品危害防制條例案件，經檢察官提起公訴（94
年度毒偵字第9893號），及移送併案（95毒偵字第2091號），嗣
因被告就被訴及併案之犯罪事實為有罪之陳述，經本院告知簡式
審判程序意旨，並聽取公訴人及被告之意見後，合議裁定由受命
法官獨任進行簡式審判程序審理，本院判決如下：
    主  文
乙○○連續施用第一級毒品，累犯，處有期徒刑捌月。
    事  實
一、乙○○有違反麻醉藥品管理條例、重利、毒品危害防制條例
    等前科，其於民國89年間因施用毒品案件，經臺灣高雄地方
    法院檢察署檢察官聲請本院於89年8 月24日以89年度毒聲字
    第6714號裁定送觀察、勒戒後，認有繼續施用之傾向，再經
    檢察官聲請本院以90年度毒聲字第926 號裁定令入戒治處所
    施以強制戒治，復因其執行戒治成效良好，經本院以90年度
    毒聲字第3901號裁定停止戒治，所餘戒治期間付保護管束，
    於90年7 月10日停止戒治處分執行而釋放，經檢察官於91年
    2 月7 日以91年度戒毒偵字第111 號為不起訴處分確定。復
    於92年間因施用毒品案件，經臺灣高雄地方法院檢察署檢察
    官聲請本院以91年度毒聲字第8127號裁定令入戒治處所施以
    強制戒治，再因其執行戒治成效良好，經檢察官聲請本院以
    92年度毒聲字第4098號裁定停止戒治，所餘戒治期間付保護
    管束，於92年7 月25日停止戒治處分執行而釋放，其於該次
    所犯施用第一、二級毒品案件，經分別判處有期徒刑8 月、
    4 月，定應執行有期徒刑10月確定，於93年12月4 日縮短刑
    期執行完畢（構成累犯）
二、詎乙○○於前受強制戒治執行完畢釋放後5 年以內，猶不知
    悔改，明知海洛因業經公告為毒品危害防制條例第二條第二
    項所列管之第一級毒品，不得非法持有、施用，竟仍基於施
    用第一級毒品海洛因之概括犯意，先於94年11月7 日某時，
    在其位於高雄縣鳳山市○○○路201 巷1 弄10號之住處，以
    將海洛因混合水置入注射針筒注射之方式，施用第一級毒品
    海洛因1 次，嗣於同年月8 日零時許，因另涉竊盜案件為警
    查獲，經其同意後採集尿液實施檢驗。復於95年1 月21日上
    午某時於上址，以同上之方式施用第一級毒品海洛因1 次，
    嗣於同日18時25分許，為警在高雄縣鳳山市○○路北極殿廁
    所內查獲，並經其同意採集尿液送驗，始悉上情。
三、案經高雄市政府警察局鹽埕分局、苓雅分局移請臺灣高雄地
    方法院檢察署檢察官偵查起訴及併案審理。
    理  由
一、按本件被告乙○○所犯係死刑、無期徒刑、最輕本刑為3 年
    以上有期徒刑以外之罪，其於準備程序就前揭被訴及併案事
    實為有罪之陳述，經受命法官告知簡式審判程序之旨，並聽
    取其與公訴人之意見後，本院認無不得或不宜改依簡式審判
    程序進行之處，爰依刑事訴訟法第273 條之1 第1 項、第28
    4 條之1 ，裁定本件由受命法官獨任進行簡式審判程序，合
    先敘明。
二、上揭連續施用第一級毒品海洛因之犯罪事實，業據被告於警
    偵訊及本院審理時均供認不諱，且被告於94年11月8 日及95
    年1 月21日所採集之尿液，經送檢驗結果，均呈毒品嗎啡陽
    性反應，此有高雄市立凱旋醫院濫用藥物尿液檢驗報告2 紙
    在卷可證（參94年度毒偵字第9893號卷第5 頁、95毒偵字第
    2091號卷第26頁）。綜上，足認被告自白與證據相符，其確
    有施用第一級毒品海洛因之犯行，洵堪認定。
三、論罪科刑部分：
（一）按犯毒品危害防制條例第10條施用毒品罪者，檢察官應先
      將被告送勒戒處所觀察、勒戒，經觀察、勒戒後，認有繼
      續施用毒品傾向者，應由檢察官聲請法院裁定令入戒治處
      所施以強制戒治，強制戒治期滿或交付保護管束期滿，應
      由檢察官為不起訴之處分。觀察勒戒或強制戒治執行完畢
      釋放後，5 年內再犯第10條之罪，檢察官應依一般刑事訴
      訟程序予以起訴論罪科刑。此觀諸毒品危害防制條例第20
      條第1 項、第2 項、第23條規定自明。被告前既曾因施用
      毒品案件，經臺灣高雄地方法院檢察署檢察官聲請本院於
      89年8 月24日以89年度毒聲字第6714號裁定送觀察、勒戒
      後，認有繼續施用之傾向，再經檢察官聲請本院以90年度
      毒聲字第926 號裁定令入戒治處所施以強制戒治，復因其
      執行戒治成效良好，經本院以90年度毒聲字第3901號裁定
      停止戒治，所餘戒治期間付保護管束，於90年7 月10日停
      止戒治處分執行而釋放，經檢察官於91年2 月7 日以91年
      度戒毒偵字第111 號為不起訴處分確定。復於92年間因施
      用毒品案件，經臺灣高雄地方法院檢察署檢察官聲請本院
      以91年度毒聲字第8127號裁定令入戒治處所施以強制戒治
      ，再因其執行戒治成效良好，經檢察官聲請本院以92年度
      毒聲字第4098號裁定停止戒治，所餘戒治期間付保護管束
      ，於92年7 月25日停止戒治處分執行而釋放，有臺灣高等
      法院被告前案紀錄表在卷可稽，其於強制戒治執行完畢釋
      放後5 年內再犯本件施用毒品案件，依前述規定應予論罪
      科刑。
（二）按海洛因為毒品危害防制條例所稱之第一級毒品毒品，此
      觀諸該條例第2 條第2 項第1 款甚明，被告施用第一級毒
      品海洛因，核其所為，係犯毒品危害防制條例第10條第1
      項之施用第一級毒品罪。被告持有海洛因後進而施用，其
      持有之低度行為，應為施用之高度行為吸收，不另論罪。
      被告先後多次施用海洛因犯行，時間緊接，犯罪構成要件
      相同，顯係基於概括犯意為之，應依連續犯之規定論以一
      罪。
（三）又被告乙○○於92年間所犯施用第一、二級毒品案件，經
      分別判處有期徒刑8 月、4 月，定應執行有期徒刑10月確
      定，於93年12月4 日縮短刑期執行完畢，此有上開臺灣高
      等法院被告前案紀錄表1 份附卷可參，其於執行完畢5 年
      內再犯本件有期徒刑以上之罪，為累犯，依法加重其刑。
（四）爰審酌被告於前經強制戒治執行完畢釋放後，仍未能徹底
      戒絕毒品，再犯本件施用毒品罪，顯見其自制力不足，無
      法擺脫毒品，未能體悟施用毒品對自己、家人造成之傷害
      及社會之負擔，故應藉由刑罰之執行，以收教化之功能，
      惟念所犯施用毒品罪乃屬戕害自身身心健康行為，尚未對
      他人造成實害，其行為本身對社會所造成之危害並非直接
      ，反社會性之程度應屬較低，並參以被告犯後坦承施用毒
      品犯行等一切情狀，量處如主文所示之刑，以資懲儆。
四、至95年1 月21日扣案之針筒1 支，被告否認為其所有，亦無
    證據可認前揭物品係供被告施用毒品所用之物，是該物尚難
    認與本件被告施用毒品案件有何關連，爰不為沒收之諭知。
五、移送併辦部分之犯行即臺灣高雄地方法院檢察署95毒偵字第
    2091號，雖未據公訴人起訴，然與前揭已起訴部分犯罪事實
    相同，為同一案件，當為起訴效力所及，本院自應一併審理
    ，附此敘明。
據上論斷，應依刑事訴訟法第273 條之1 第1 項、第284 條之1
、第299 條第1 項前段，毒品危害防制條例第10條第1 項，刑法
第11條前段、第56條、第47條，判決如主文。
本案經檢察官甲○○到庭執行職務。
中    華    民    國    95    年     3    月    31    日
                  刑事第四庭    法  官  林意芳
以上正本證明與原本無異。
如不服本判決，應於收受送達後10日內向本院提出上訴書狀。
中    華    民    國    95    年     3    月    31    日
                                書記官  曾秀鳳
附錄本判決論罪科刑法條：
毒品危害防制條例第10條
施用第一級毒品者，處六月以上五年以下有期徒刑。
施用第二級毒品者，處三年以下有期徒刑。


司法院資訊處製作；財團法人民間司法改革基金會備份。
